# 道路永久使用权

提问人：280842661 时间：2020-01-12 20:41:28
陈版主，请教您一个问题，正在审计一家公司（炼钢厂），该公司与政府合作修路，这条路（3.4公里）位于公司周边，能为公司生产经营提供便捷，公司出了 5000 万，与政府签订了协议，协议注明公司拥有这条路的永久使用权，请问这 5000 万计入哪个科目比较合适？无形资产合适吗？

回答人：chenyiwei
可确认为无形资产或长期待摊费用。摊销年限为本企业剩余经营年限和该道路的设计使用寿命两者中的较短者。